臺灣高等法院刑事裁定
110年度抗字第1528號
抗  告  人  謝俊彥





上列抗告人因檢察官聲請定其應執行刑案件，不服臺灣新北地方
法院中華民國110年8月23日裁定（110年度聲字第2520號），提
起抗告，本院裁定如下：
    主  文
抗告駁回。
    理  由
一、原裁定意旨略以：
　　抗告人即受刑人謝俊彥因犯詐欺案件共4罪，先後判處如附
    表所示之刑，均分別確定在案，檢察官聲請就附表所示4罪
    （均為不得易科罰金之罪）定其應執行之刑，經審核認聲請
    為正當，爰定其應執行有期徒刑3年6月。
二、抗告意旨略以：　
　　抗告人所犯均屬同一性質之罪，均為個人對朋友之金錢借貸
    產生貪念而造成，並非常見之詐騙孤老群眾行為，且犯後自
    思己過亦盡力補償被害人，犯罪時間密接，犯罪類型、行為
    態樣、手段、動機均相類，責任非難重複程度甚高，應依公
    平原則及比例原則，妥適定應執行刑，惟原裁定定應執行刑
    為3年6月，且有數案並未併入，誠有不當。抗告人尚須奉養
    年邁母親，請求撤銷原裁定並從輕重新量刑。
三、法律適用說明：
（一）按裁判確定前犯數罪者，併合處罰之；數罪併罰，有二裁
      判以上者，依刑法第51條之規定，定其應執行之刑；數罪
      併罰，分別宣告其罪之刑，宣告多數有期徒刑者，於各刑
      中之最長期以上，各刑合併之刑期以下，定其刑期，但不
      得逾30年，刑法第50條第1項前段、第53條、第51條第5款
      分別定有明文。
（二）復按法律上屬於自由裁量事項，尚非概無法律性之拘束，
      在法律上有其外部界限及內部界限。前者法律之具體規定
      ，使法院得以具體選擇為適當裁判，此為自由裁量之外部
      界限；後者法院為自由裁量時，應考量法律之目的，法律
      秩序之理念所在，此為自由裁量之內部界限。法院為裁判
      時，兩者均不得有所踰越。在數罪併罰而有二裁判以上，
      應定其應執行刑之案件，法院所為刑之酌定，固屬自由裁
      量事項，然對於法律之內、外部界限，仍均應受其拘束（
      最高法院92年度台非字第187號判決意旨參照）。法院定
      執行刑時，茍無違法律之內、外部界限，其應酌量減輕之
      幅度為何，實乃裁量權合法行使之範疇，自不得遽指違法
      （最高法院102年度台抗字第932號裁定意旨參照）。
四、經查：
（一）受刑人犯如附表4罪，分別經判決如附表所示之刑確定在
      案，有各該判決書及本院被告前案紀錄表可稽。茲檢察官
      向原審法院聲請定其應執行刑，經原審審核認聲請為正當
      ，依刑法第51條第5款規定，定其附表所示之刑應執行刑
      為有期徒刑3年6月，經核係在各宣告刑中之最長期有期徒
      刑1年8月以上，各刑合併之刑期有期徒刑4年4月以下，且
      未重於曾定應執行有期徒刑之總和（3年10月）。
（二）原審既已敘明「受刑人所犯如附表所示各罪所處之刑，經
      參酌外部性界限，並基於法律目的及秩序等內部性界限之
      考量，佐以附表編號1至3所示之3罪曾經臺灣高等法院以1
      09年度聲字第3582號裁定定應執行刑為有期徒刑2年8月」
      ，且所量處之刑在刑法第51條第5款所定範圍內，自形式
      上觀察，並未逾越法律外部性界限及定執行刑之目的，亦
      無違反比例原則、公平原則、法律秩序之理念及法律之規
      範目的等內部性界限，尚無從認原裁定有何違法或不當之
      處。而附表4罪均為詐欺取財罪，犯罪時間亦有相當間隔
      （各為102年1至4月、103年2至3月、103年3至4月、106年
      7月至107年5月），且上開4罪所定執行刑之範圍既在「有
      期徒刑1年8月至3年10月」間，原審量處應執行刑為有期
      徒刑3年6月，要屬法院裁量職權之適法行使，核無不當。
      抗告意旨指摘原裁定而請求從輕定其應執行刑云云，難認
      可採。至抗告意旨主張尚有數案未併入原裁定，惟法院基
      於不告不理原則，僅處理檢察官提出聲請之部分。從而，
      被告提起本件抗告，指摘原裁定不當，均無理由，應予駁
      回。
據上論斷，應依刑事訴訟法第412條，裁定如主文。
中　　華　　民　　國　　110 　年　　11　　月　　3 　　日
                  刑事第二十五庭審判長法  官 邱滋杉
                                      法  官 黃翰義
                                      法  官 邱瓊瑩
以上正本證明與原本無異。
不得再抗告。
                                      書記官 桑子樑
中　　華　　民　　國　　110 　年　　11　　月　　3 　　日